臺灣宜蘭地方法院刑事判決　　　　　　　 96年度訴字第269號
公　訴　人　臺灣宜蘭地方法院檢察署檢察官
被　　　告　戊○○
　　　　　　　　　　（現另案於臺灣宜蘭監獄執行中）
指定辯護人　本院公設辯護人　丙○○
上列被告因毒品危害防制條例案件，經檢察官提起公訴（95年度
偵字第4224號），本院判決如下：
    主  文
戊○○販賣第二級毒品，累犯，處有期徒刑參年捌月，扣案之第
二級毒品安非他命貳拾柒包（合計驗餘淨重柒點肆伍玖伍公克）
沒收銷燬之；扣案之上開安非他命外包裝袋貳拾柒個沒收；未扣
案販賣第二級毒品所得新臺幣壹萬肆仟元沒收，如全部或一部不
能沒收時，以其財產抵償之。
    事實及理由
一、構成犯罪事實：
    戊○○於民國92年間因毒品危害防制條例案件，經本院判處
    有期徒刑1年確定，於93年12月31日執行完畢。詎其明知已
    因涉嫌販賣第二級毒品安非他命案件，經臺灣宜蘭地方法院
    檢察署檢察官於95年6月29日，以95年度偵字第2087號、第2
    536號提起公訴，並由本院以95年度訴字第283號受理在案（
    業經臺灣高等法院判處有期徒刑5年確定），於該案審理期
    間，竟未心生警惕，仍另意圖營利，基於反覆販賣第二級毒
    品安非他命之單一行為決意，先於不詳時間，在宜蘭縣宜蘭
    市某處，以每30包安非他命新臺幣（下同）15,000元之價額
    ，向綽號「烏鴉」之曾家輝，販入安非他命後，自95年7、8
    月某日起至96年1月5日止，持用門號0000000000號行動電話
    作為對外聯絡販賣安非他命之工具，於附表編號1至3所示時
    間、地點，以附表編號1至3所示交易方式、價額，販賣附表
    編號1至3所示數量之安非他命予丁○○、甲○○、乙○○，
    販賣第二級毒品安非他命所得共計14,000元。嗣於95年11月
    16日12時40分許，經警持本院核發之搜索票，至宜蘭縣蘇澳
    鎮○○路26號住處執行搜索，扣得其所有安非他命27包（合
    計淨重7.5282公克、取樣0.0687公克已鑑析用罄、驗餘淨重
    7.4595公克）。
二、認定犯罪事實所憑之證據及理由：
（一）訊據被告戊○○固坦承伊有確有向綽號「烏鴉」之曾家輝
      購買安非他命，而丁○○、甲○○、乙○○確有於附表編
      號1至3所示期間，分別持用附表編號1至3所示電話撥打伊
      持用之門號0000000000號行動電話與伊聯絡，嗣於95年11
      月16日12時40分許，經警持本院核發之搜索票，至宜蘭縣
      蘇澳鎮○○路26號住處執行搜索，扣得伊所有安非他命27
      包之事實（見本院卷第59頁、第176頁），並有通聯紀錄2
      份、搜索票1張、宜蘭縣警察局蘇澳分局搜索扣押筆錄、
      扣押物品目錄表1份在卷可參（見偵卷第54頁至第55頁、
      第66頁、第68頁；警卷第7頁至第11頁），而扣案之白色
      顆粒27包，經本院囑託憲兵司令部刑事鑑識中心鑑定，結
      果均含有甲基安非他命成份（合計淨重7.5282公克、取樣
      0.0687公克已鑑析用罄、驗餘淨重7.4595公克），此有該
      中心96年8月24日安鑑字第0960001346號鑑定書1份在卷足
      憑（見本院卷第48頁），堪認屬實。惟被告矢口否認有何
      販賣第二級毒品安非他命之犯行，辯稱：被告係與丁○○
      、周裕成共同合資購買安非他命，且曾經幫乙○○找安非
      他命，但皆未販賣安非他命予丁○○、周裕成、乙○○，
      此業經證人丁○○、甲○○、乙○○於本院審理中證述明
      確，且本案復無通訊監察譯文可資證明被告販賣安非他命
      之具體時間、地點，尚難僅以證人丁○○、甲○○、乙○○於偵查中不利於被告之證詞，遽認被告有販賣安非他命
      之事實等語。
（二）本院之判斷：
   1、販賣予丁○○部分：
    (1)證人丁○○於95年11月21日偵查中證述：「我從95年9月
      中到95年11月18日晚間10時許，每次都在宜蘭縣蘇澳鎮岳
      明新村69號施用。毒品是跟蘇澳的人『阿平』拿的，警方
      有提示相片給我看，就是戊○○。…是我之前問朋友吳明
      雄，他給我戊○○0000000000的電話，我以蘇澳的公共電
      話直接跟戊○○聯絡，就問他方不方便，他就跟我說方便
      ，再跟他說數量要『幾張』，就是指『要幾千元的安非他
      命』，他就會跟我約地方，大部分是約他家就是在蘇澳白
      米橋附近，我都當場給他現金他當場給我毒品，每次買1,
      000元他給我1小包，期間共跟他買6、7次。」等語（見偵
      卷第14頁）。佐以被告於96年8月29日本院準備程序中供
      承：「丁○○是打公共電話到我使用之0000000000號行動
      電話。」等語（見本院卷第45頁），復有扣案之27包安非
      他命可資佐憑，顯見證人丁○○前述並非其憑空捏造設詞
      誣陷被告之詞。益證證人丁○○所述自95年9月中旬某日
      至95年11月18日22時許，伊持用公共電話與被告持用之門
      號0000000000號行動電話聯絡，嗣伊即至宜蘭縣蘇澳鎮○○路26號被告住處，由被告以每包安非他命1,000元之價
      格，販賣數量不詳之安非他命予伊6次乙節，係屬真實。
      至於證人丁○○證述被告販賣安非他命予伊之次數為6、7
      次，本院認以被告販賣安非他命予丁○○6次，較有利於
      被告，併此敘明。
    (2)至於證人丁○○於96年10月25日本院審理中證述：「我的
      毒品安非他命來源是跟戊○○一起出錢去買的，跟他一起
      去，我在車上等，我不知道跟戊○○一起去哪裡買，我在
      車上等，他去買，我不曉得在哪裡購買安非他命，我上車
      就睡覺，我不知道上車到達目的地車程多久時間，我沒有
      看時間，我總共跟戊○○一起購買2、3次，我不清楚何時
      購買，我不知道這2、3次購買地點是否在同一地方，這2
      、3次都是戊○○帶我去。我先用我自己的行動電話00000
      00000打戊○○0000000000電話，我問戊○○他那裡有沒
      有錢，我約他投資去買，幾乎每次一起購買約3,000元至
      5,000元，我出約1,000元、2,000元，剩下的都是他出的
      。我不清楚3,000元至5,000元可以買多少安非他命。我們
      幾乎沒有分安非他命，因為我們都在戊○○位於蘇澳的家
      施用，我們購買1次的量可以施用1、2次。我只有跟戊○○一起去買過毒品，沒有跟其他人一起去買過。95偵4224
      號卷第14頁是刑事警察叫我這樣講的，我忘記那個刑事警
      察的名字。我跟檢察官說如何向戊○○購買的筆錄內容都
      是警察叫我這樣講的。我在檢察官面前陳述時頭有點暈暈
      的。我的偵查筆錄是警察教我講的，當時警察威脅我，我
      本來有1件槍砲案件，他本來不辦的，後來他還是辦了。
      我於95年11月時與戊○○認識1年多。我的意思是我於偵
      查中所述不實。我當時不知道這樣是在誣陷被告，我當時
      有跟刑事警察講，警察說戊○○有案件沒有關係。」等語
      （見本院卷第113頁至第117頁）。惟證人丁○○既僅曾與
      被告合資共同前往購買安非他命，竟就被告出資金額、購
      買地點及數量均稱不知悉，且安非他命量少價昂，購毒者
      對安非他命之品質、數量無不斤斤計較，依丁○○上開證
      詞其與被告並無至親故舊關係，每次兩人出資金額均不相
      同，然丁○○竟稱未與被告分配合資購得之安非他命，而
      係由兩人共同在被告住處一起施用，實有違常情，況證人
      丁○○亦無法指明係何警員於警詢過程對其脅迫，使其因
      此於偵查中為不實之證述，復觀之證人丁○○於偵查中就
      向被告購買安非他命之期間、地點、方式、價格、次數證
      述甚詳，足見其當時意識甚為清晰，故證人丁○○此部分
      證詞，顯係事後迴護被告所為不實之證詞，自不足採，尚
      難遽此為有利於被告之認定。
    (3)綜上所述，可證被告確有於附表編號1所示期間、地點，
      以附表編號1所示交易方式、價額，販賣安非他命予丁○○6次。被告仍以前詞辯稱：伊係與丁○○合資共同前往
      購買安非他命等語，自不足採。
   2、販賣予甲○○部分：
    (1)證人甲○○於96年1月18日偵查中證述：「我的手機號碼
      是0000000000。我認識戊○○，我都叫他『阿平』，我們
      是在95年6、7月有朋友要向我借錢跟戊○○買毒品，我陪
      朋友一起去才認識的。毒品我都是向戊○○買的，…我第
      一次向戊○○買是95年7、8月，中間陸續買了5、6次，期
      間他曾借我錢，所以96年1月5日我拿錢給他，又買2,000
      元的安非他命。我平均1次是買1,000元、2,000元的安非
      他命，每1,000元有1小包。我都是先用手機打戊○○0000
      000000號電話給他，看他家有沒有人，我再過去他蘇澳的
      住處。我都是問他方便嗎？有沒有人？我都是到他家才會
      講要買毒品，我都是當場給他現金，他再當場給我毒品。
      …就是李忠益介紹我認識戊○○的。」等語（見偵卷第57
      頁至第58頁）；於96年6月14日偵查中證述：「我上次庭
      訊所述都實在，我確實是用手機和戊○○聯絡的，共買5
      、6次，平均1次1,000元、2,000元。戊○○給我的安非他
      命用可以封口的小袋裝的。交貨時沒有其他人在場，我要
      去之前都電話問他有沒有人在？沒有人在我才會去他蘇澳
      的住處。我只有第一次是李忠益帶我去的，其他都是我自
      己去的。戊○○住處是空地上旁邊有1個矮矮的小房子，
      像以前三合院那種房子。我去大部分都是他出來屋外拿給
      我。」等語（見偵卷第137頁至第138頁）。綜觀證人甲○○上開證詞就向被告購買安非他命之期間、方式、地點、
      價格、次數前後證述一致。佐以被告於96年8月29日本院
      準備程序中供承：「我認識甲○○，他有用行動電話打到
      我使用之0000000000號行動電話，時間如附表所載，他打
      電話問我有沒有安非他命。」等語（見本院卷第46頁），
      復有通聯紀錄1份及扣案之安非他命27包可資佐憑，顯見
      證人甲○○前述非其憑空捏造設詞誣陷被告之詞。益證證
      人甲○○所述自95年7、8月某日至96年1月5日，伊持用門
      號0000000000號行動電話與被告持用之門號0000000000號
      行動電話聯絡，嗣伊即至宜蘭縣蘇澳鎮○○路26號被告住
      處，由被告以每包安非他命1,000元之價格，分別販賣1,0
      00元、2,000元數量不詳之安非他命予伊各4次、1次乙節
      ，係屬真實。至於證人甲○○證述被告以1,000元、2,000
      元之價格販賣安非他命予伊之次數為5、6次，本院認被告
      以1,000元之價格，販賣安非他命予甲○○4次、以2,000
      元之價格，販賣安非他命予甲○○1次，較有利於被告，
      併此敘明。
    (2)至於證人甲○○於96年10月25日本院審理中證述：「我的
      毒品安非他命來源是跟戊○○一起去拿的，我不知道去哪
      裡拿，我去找戊○○，戊○○開車載我去羅東拿，至於正
      確地點我不清楚，當時我有喝酒，共拿過好幾次，不是每
      次都去同一地方拿，我忘記還有去過哪些地方拿。我們湊
      錢去買，如果我出2,000元，戊○○就會出2,000元，至於
      購買安非他命的數量多少我不知道，我沒有特別去注意我
      分得多少。我除了與戊○○一起購買毒品外，沒有與其他
      人買過或一起去購買毒品。…95偵4224卷第57頁倒數第4
      行至第58頁第8行這些內容是我說的，這些內容不實在，
      都是我跟戊○○一起去買的。我於偵查中如此陳述，是因
      為當天我去警察局也是這樣講，那邊的人很兇，說你就跟
      他買，你還講這些五四三，他說如果我不跟他好好配合，
      他不放過我，我很緊張，我會怕，警察跟我說這些話是在
      筆錄製作之前說的。95偵4224卷第137頁是我說的，這些
      內容不實在，理由同上，關於這份筆錄是在第一次筆錄製
      作後約5個月，我說理由跟剛剛一樣部分，當時我在勒戒
      所收到我老婆說要離婚，我心情不好，檢察官叫我去，我
      不知道該說什麼，所以檢察官問我什麼，我都說是、沒有
      意見。我是被警察脅迫後才為不利被告的陳述。當時我很
      緊張，我也很害怕，我沒有注意是哪位警察。」等語（見
      本院卷第118頁至第122頁）。惟證人甲○○既僅曾與被告
      合資共同前往購買安非他命，竟不知悉購買安非他命之地
      點，且安非他命量少價昂，購毒者就購買之品質、數量無
      不斤斤計較，然甲○○竟稱未注意其分得安非他命之數量
      多寡，實有違常情，況甲○○亦無法指明係何警員於警詢
      過程對其脅迫，使其因此於偵查中為不實之證述，復觀之
      甲○○於2次偵查中均明確證述向被告購買安非他命之事
      實，此核與受訊問時心情不佳無關，故證人甲○○此部分
      證詞，顯係事後迴護被告所為不實之證詞，自不足採，尚
      難遽此為有利於被告之認定。
    (3)綜上所述，可證被告確有於附表編號2所示期間、地點，
      以附表編號2所示交易方式、價格，販賣安非他命予甲○○5次。被告仍以前詞辯稱：伊係與甲○○合資共同前往
      購買安非他命等語，自不足採。
   3、販賣予乙○○部分：
    (1)證人乙○○於96年1月18日偵查中證述：「我的手機號碼
      是0000000000，這是我母親陳月李桃的名義申請，是我在
      使用。我之前有施用安非他命，時間從95年9月到11月間
      。毒品來源我都是向戊○○拿的，我要去之前都用我的手
      機打他0000000000號的電話，我說我要過去他家，然後直
      接到他家，我不會在電話中說我要去買毒品。我都是當場
      交錢給他，也當場施用，我每次都買1,000元，都1次用完
      ，我前後共買過2、3次。」等語（見偵卷第69頁至第70頁
      ）；於96年6月14日偵查中證述：「我上次庭訊所述實在
      ，當時訊問時我的精神狀況都是正常的，沒有患毒癮。戊○○給我的安非他命是用夾鏈袋裝的，約身分證照片的大
      小。交貨時沒有其他人在場，我都是去他住的地方拿，我
      會進到客廳，買了直接在那裡施用。戊○○住處是空地上
      旁邊有一個矮矮的、屋頂尖尖的古早的小房子。」等語（
      見偵卷第140頁）；於96年11月20日本院審理中證述：「
      我與被告認識10幾年了，因我母親與他母親的關係而認識
      ，我們沒有血緣關係。我所施用的安非他命來源是跟戊○○拿的，我跟戊○○拿過2次安非他命，我去戊○○位於
      蘇澳的家找他，我將錢拿給他，…他拿東西給我。…我有
      使用0000000000號電話。…我與戊○○沒有恩怨。除了戊○○外，我沒有跟其他人購買過毒品。…我2次跟戊○○
      拿安非他命，都是我將錢拿給他，…他拿東西給我。…我
      到被告家裡拿過2次毒品，這2次我都是給被告1,000元，
      被告拿安非他命1包給我。」等語（見本院卷第168頁至第
      173頁）。綜觀證人乙○○上開證詞就向被告購買安非他
      命地點、方式、價格、次數前後證述一致。佐以被告於96
      年8月29日本院準備程序中證述：「我認識乙○○，他有
      使用附表所示電話打到我使用之0000000000號行動電話，
      但他並沒有在電話中講說要買安非他命，乙○○都是到我
      家裡找我吸食安非他命，他不可能在電話中說這些事。」
      等語（見本院卷第46頁），復有通聯紀錄1份及扣案之安
      非他命27包可資佐憑，且證人乙○○與被告間並無任何仇
      怨，顯見證人乙○○前述非其憑空捏造設詞誣陷被告之詞
      。益證證人乙○○所述自95年9月某日至95年11月某日，
      伊持用門號0000000000號行動電話與被告持用之門號0000
      000000號行動電話聯絡，嗣伊即至宜蘭縣蘇澳鎮○○路26
      號被告住處，由被告以每包安非他命1,000元之價格，販
      賣數量不詳之安非他命予伊2次乙節，係屬真實。至於證
      人乙○○就被告販賣安非他命予伊之次數，先證述2、3次
      ；後證述2次，本院認以被告販賣安非他命予乙○○2次，
      較有利於被告，併此敘明。
    (2)至於證人乙○○於96年11月20日本院審理中雖證述：「我
      2次跟戊○○拿安非他命，都是我將錢拿給他，他叫我等
      一下，他就出去了，我不知道他去哪裡，約半小時回來，
      他拿東西給我。我去被告家之前沒有事先以電話與被告聯
      絡，我只是順道過去看看他是否在家。我為何之前於警詢
      、檢察官偵查時都沒有講戊○○外出，半小時後再拿毒品
      回來此事，因為警察、檢察官沒有問。戊○○沒有告訴我
      他去哪裡拿安非他命。我們這樣的行為，我認為被告是幫
      我找毒品，不是販賣安非他命給我。」等語（見本院卷第
      169頁至第173頁）。惟證人乙○○此部分證詞，核與前開
      證據不符，顯係事後迴護被告之詞，不足採信。
    (3)綜上所述，可證被告確有於附表編號3所示時間、地點，
      以附表編號3所示交易方式、價額，販賣附表編號3所示數
      量不詳之安非他命予乙○○2次。被告仍以前詞辯稱：伊
      僅係幫乙○○找安非他命等語，自不足採。
   4、按販賣毒品係違法行為，非可公然為之，亦無公定之金額
      ，無論包裝方式，均可任意分裝增減份量。每次買賣之價
      差，亦隨時依雙方資力、關係之深淺、需求之數量、來源
      是否充裕、販賣者是否渴求資金、查緝是否嚴緊、購買者
      被查獲時供述購買對象之風險評估等，異其標準，非可一
      概而論。販賣之利得除經坦承及價量俱臻明確外，委難察
      得實情。而近年來政府為杜絕毒品之氾濫，對於查緝施用
      及販賣毒品之工作，無不嚴加執行，非法販賣安非他命，
      又為違反法禁之重罪，經警查緝甚嚴。查被告於96年8月2
      9日本院準備程序中供承：「我有向綽號『烏鴉』的曾家
      輝買進安非他命。」等語（見本院卷第45頁）；於96年11
      月20日本院審理中供承：「當時我買30包15,000元，我於
      宜蘭市購買。」等語（見本院卷第177頁），且承前述，
      被告係以每包安非他命1,000元之價格，販賣安非他命予
      丁○○、甲○○、乙○○，顯見被告確有賺取價差，況被
      告與丁○○、甲○○、乙○○既非至親，則若無利可圖，
      被告何須甘冒被查獲之風險出售安非他命予上開之人，可
      證被告前揭販賣毒品安非他命，顯具有營利意圖甚明。
   5、又被告因與另案被告李珮瑜共同於95年2月間至95年5月10
      日販賣第二級毒品安非他命之犯行，經臺灣宜蘭地方法院
      檢察署檢察官於95年6月29日，以95年度偵字第2087號、
      第2536號提起公訴，並由本院以95年度訴字第283號受理
      在案，嗣經臺灣高等法院判處有期徒刑5年確定，於該案
      審理期間被告均坦承犯行，並於95年5月11日、95年7月19
      日至宜蘭縣警察局蘇澳分局供出安非他命來源係綽號「烏
      鴉」之曾家輝，因而破獲曾家輝，足見被告當時具有悔改
      之心，此有本院95年度訴字第283號、臺灣高等法院96年
      度上訴字第183號、最高法院96年度台上字第4711號刑事
      判決書、臺灣高等法院前案案件異動查證作業各1份在卷
      可參（見本院卷第184頁至第204頁）。且被告於本案95年
      11月16日偵查中亦供承：「自從上次被查獲（即95年5月1
      0日11時許），我就轉為秘密證人，沒有再販賣。」等語
      （見偵卷第5頁），益證被告係自95年7月間始另行起意販
      賣安非他命牟利，自非上開確定判決之既判力所及，併此
      敘明。
   6、綜上論證，可證被告意圖營利，基於反覆販賣第二級毒品
      安非他命之單一行為決意，先於不詳時間，在宜蘭縣宜蘭
      市某處，以每30包安非他命15,000元之價額，向綽號「烏
      鴉」之曾家輝，販入安非他命後，自95年7、8月某日至96
      年1月5日，持用門號0000000000號行動電話作為對外聯絡
      販賣安非他命之工具，於附表編號1至3所示時間、地點，
      以附表編號1至3所示交易方式、價額，販賣附表編號1至3
      所示數量之安非他命予丁○○、甲○○、乙○○，販賣第
      二級毒品安非他命所得共計14,000元之事實，事證明確。
三、論罪科刑之理由：
（一）按安非他命屬毒品危害防制條例第2條第2項第2款所定之
      第二級毒品。被告戊○○所為，係犯毒品危害防制條例第
      4條第2項之販賣第二級毒品罪。
（二）被告持有第二級毒品安非他命之低度行為，為販賣第二級
      毒品之高度行為所吸收，不另論處。
（三）次按刑事法若干犯罪行為態樣，本質上原具有反覆、延續
      實行之特徵，立法時既予特別歸類，定為犯罪構成要件之
      行為要素，則行為人基於概括之犯意，在密切接近之一定
      時、地持續實行之複次行為，倘依社會通念，於客觀上認
      為符合一個反覆、延續性之行為觀念者，於刑法評價上，
      即應僅成立一罪。學理上所稱「集合犯」之職業性、營業
      性或收集性等具有重複特質之犯罪均屬之，例如經營、從
      事業務、收集、販賣、製造、散布等行為概念者是（最高
      法院96年度台上字第172號、95年度台上字第4686號、95
      年度台上字第1079號判決參照）。從而，集合犯應係依一
      般社會通念，特定犯罪行為具有反覆實施之特性，立法者
      於制定刑罰法律之初，亦已認知該種行為類型之反覆性，
      而有意藉由法條中客觀構成要件之行為要素，涵括上開具
      有反覆實施特性之數個犯罪行為，仍僅接受一次刑法之評
      價為已足。本案被告意圖營利販賣安非他命之行為，係在
      密集期間內，以相同之方式持續進行，均未曾間斷，是此
      販賣安非他命之犯行，具有反覆、延續實行之特徵，從而
      在行為概念上，縱有多次販賣之舉措，仍應評價認係包括
      一罪之集合犯。
（四）被告於92年間因違反毒品危害防制條例案件，經本院判處
      有期徒刑1年確定，並於93年12月31日執行完畢，此有臺
      灣高等法院被告前案紀錄表1份在卷可參，其於5年以內故
      意再犯本件有期徒刑以上之罪，應依刑法第47條第1項規
      定，論以累犯，惟其法定本刑為無期徒刑部分，依法不得
      加重。
（五）被告雖有販賣安非他命之行為，惟被告販賣安非他命之對
      象僅3人，販賣價格1,000元至2,000元，販賣次數13次，
      被告販賣安非他命數量非鉅，所生危害有限，犯罪情節尚
      非極為重大，若不論販賣之對象、數量多寡，均處以毒品
      危害防制條例第4條第2項之法定刑無期徒刑或7年以上有
      期徒刑，依本件實際犯罪之情狀而言，尚屬過苛，顯屬情
      輕法重，有傷一般國民對於法律之情感，故綜合前述各情
      ，認被告所犯販賣第二級毒品罪，情狀尚堪憫恕，依刑法
      第59條規定，酌量減輕其刑，並依法先加後減。
（六）審酌被告有麻醉藥品管理條例、槍砲彈藥刀械管制條例、
      侵占、毒品危害防制條例、賭博之犯罪前科，素行不佳，
      此有臺灣高等法院被告前案紀錄表1份在卷可參，且被告
      於前案販賣毒品案件審理期間，猶未心生警惕，為牟取暴
      利，竟另行起意，販賣安非他命予他人，戕害國人健康，
      及考量被告於犯罪後仍飾詞否認犯行，態度不佳等一切情
      狀，量處如主文所示之刑。
（七）扣案之安非他命27包（合計驗餘淨重7.4595公克），為第
      二級毒品，應依毒品危害防制條例第18條第1項前段規定
      ，諭知沒收銷燬。又上開安非他命外包裝袋27個，有防止
      毒品裸露、逸出及潮濕之功用，並便於攜帶，為被告所有
      ，係供被告販賣第二級毒品安非他命使用之物，應依毒品
      危害防制條例第19條第1項規定宣告沒收。再被告販賣第
      二級毒品安非他命所得之財物14,000元，應依毒品危害防
      制條例第19條第1項規定沒收，如全部或一部不能沒收時
      ，以其財產抵償之。
（八）至於未扣案之門號0000000000號SIM卡，雖供被告販賣安
      非他命使用，惟該門號係案外人吳學志所申請使用之易付
      卡，非被告所有，此有和信電訊股份有限公司函覆申請人
      資料1份在卷可參（見偵卷第19頁至第20頁），爰不予宣
      告沒收。再未扣案用以插入門號0000000000號SIM卡之不
      詳行動電話，雖亦係供被告販賣安非他命使用之物，惟並
      無證據證明為被告所有，爰不予宣告沒收，附此敘明。
四、適用之法律：
（一）程序法方面：刑事訴訟法第299條第1項前段。
（二）實體法方面：毒品危害防制條例第4條2項、第18條第1項
      前段、第19條第1項，刑法第11條前段、第47條第1項、第
      59條。
本案經檢察官賴淑萍到庭執行職務。
中　　華　　民　　國　　96　　年　　12　　月　　 4 　　日
            刑事第四庭  審判長法  官  謝佩玲
                              法  官  辜漢忠
                              法  官  蘇錦秀
以上正本證明與原本無異。
如不服本判決應於收受本判決後10日內向本院提出上訴書狀，並
應敘述具體理由。若未敘述理由者，應於上訴期間屆滿後20日內
向本院補提理由書狀（均須按他造當事人之人數附繕本）。
                              書記官　葉瑩庭
中　　華　　民　　國　　96　　年　　12　  月　 　5 　　日
附表：
┌──┬────┬─────┬─────┬──────────┬──────┐
│編號│交易對象│交易時間  │交易地點  │   交易方式、數量   │ 販賣所得   │
│    │        │（民國）  │          │                    │（新臺幣）  │
├──┼────┼─────┼─────┼──────────┼──────┤
│ 1  │丁○○  │95年9月中 │宜蘭縣蘇澳│丁○○以公共電話與被│6,000元     │
│    │        │旬某日至95│鎮○○路26│告持用之門號00000000│            │
│    │        │年11月18日│號被告住處│54號行動電話聯絡，由│            │
│    │        │22時許    │          │被告以每包安非他命1,│            │
│    │        │          │          │000元之價格，販賣數 │            │
│    │        │          │          │量不詳之安非他命予蒿│            │
│    │        │          │          │德明6次。           │            │
├──┼────┼─────┼─────┼──────────┼──────┤
│ 2  │甲○○  │95年7、8月│宜蘭縣蘇澳│甲○○持用門號093803│6,000元     │
│    │        │某日至96年│鎮○○路26│2248號行動電話與被告│            │
│    │        │1月5日    │號被告住處│持用之門號0000000000│            │
│    │        │          │          │號行動電話聯絡，由被│            │
│    │        │          │          │告以每包安非他命1,00│            │
│    │        │          │          │0元之價格，分別販賣 │            │
│    │        │          │          │1,000元、2,000元數量│            │
│    │        │          │          │不詳安非他命予甲○○│            │
│    │        │          │          │各4次、1次。        │            │
│    │        │          │          │                    │            │
├──┼────┼─────┼─────┼──────────┼──────┤
│ 3  │乙○○  │95年9月某 │宜蘭縣蘇澳│乙○○持用門號098747│2,000元     │
│    │        │日至95年11│鎮○○路26│2043號行動電話與被告│            │
│    │        │月某日    │號被告住處│持用之門號0000000000│            │
│    │        │          │          │號行動電話聯絡，由被│            │
│    │        │          │          │告以每包安非他命1,00│            │
│    │        │          │          │0元之價格，販賣數量 │            │
│    │        │          │          │不詳安非他命予乙○○│            │
│    │        │          │          │2次。               │            │
└──┴────┴─────┴─────┴──────────┴──────┘
附錄本案論罪科刑法條：
★毒品危害防制條例第4條第2項：
製造、運輸、販賣第二級毒品者，處無期徒刑或7年以上有期徒
刑，得併科新臺幣7,000,000元以下罰金。
